臺灣桃園地方法院刑事判決
110年度審原訴字第88號
公  訴  人  臺灣桃園地方檢察署檢察官
被      告  王佳玲



指定辯護人  本院公設辯護人彭詩雯                        
上列被告因強奪案件，經檢察官提起公訴（ 110年度少連偵字第
372號），被告於準備程序中就被訴事實為有罪之陳述，經告知
簡式審判程序之旨，並聽取公訴人、被告及辯護人之意見後，由
本院合議庭裁定由受命法官獨任進行簡式審判程序，判決如下：
    主      文
甲○○成年人與少年共同犯搶奪罪，處有期徒刑捌月。
扣案之拖鞋壹雙、犯罪所得現金新臺幣壹萬柒仟元及IPHONE 11
黑色手機壹支均沒收；未扣案之犯罪所得現金新臺幣壹仟元沒收
，於全部或一部不能沒收或不宜執行沒收時，追徵其價額。
　  事實及理由
一、本件犯罪事實及證據，除證據部分補充「扣案之現金新臺幣
    17,000元、IPHONE11黑色手機壹支、拖鞋壹雙、被告甲○○於
    本院準備程序及審理時之自白」外，餘均引用檢察官起訴書
    所載（詳如附件）。
二、論罪科刑：
（一）核被告所為，係犯刑法325條第1項之搶奪罪。被告與李○
      間，就本案犯行，有犯意聯絡及行為分擔，應論以共同正
      犯。又被告於行為時已成年，明知李○為未滿18歲之少年
      ，仍與之共同實行本件搶奪犯罪，應依兒童及少年福利與
      權益保障法第112條第1項前段之規定，加重其刑。
（二）被告前因①施用第二級毒品案件，經本院以105年度壢原簡
      字第89號判決判處有期徒刑5月確定；②施用第二級毒品案
      件，經本院以106年度壢原簡字第27號判決判處有期徒刑6
      月確定，上開①、②所示案件，經本院以106年度聲字第364
      6號應執行刑為有期徒刑9月確定，於108年3月5日執行完
      畢，此有臺灣高等法院被告前案紀錄表所載為憑，因之，
      其受徒刑之執行完畢後，5年以內故意再犯有期徒刑以上
      之本罪，屬累犯，惟審酌釋字第775號解釋意旨，被告所
      犯前案與本案不僅犯罪型態不同，且所侵害之法益、對社
      會之危害程度，亦有相當差別，兩者間顯無延續性或關聯
      性，故本案以不加重其刑為宜。
（三）爰審酌被告竟不思以正途獲取財物，而恣意搶奪他人之財
      物，不僅對社會治安，亦對告訴人之財產權造成危害，所
      為顯然欠缺尊重他人財產權益之法治觀念，殊不可取，惟
      念其犯後坦承犯行、態度尚可，兼衡本案犯罪之動機、目
      的、手段、情節及所搶奪之財物價值等一切情狀，量處如
      主文所示之刑。
三、沒收：
（一）扣案之拖鞋1 雙，為被告所有供犯本件之用，業據被告供
      承在卷，應依刑法第38條第2 項前段之規定宣告沒收。
（二）被告搶奪之金項鍊1條為「違法行為所得」，經變賣款新
      臺幣（下同）34,000元，被告變賣金項鍊因而獲得財產上
      利益，仍屬刑法第38條之1第4項所稱變得之物而為被告之
      犯罪所得，惟其中16,000元業經被告用以購買IPHONE11黑
      色手機1支，業據被告供承在卷，且經警查扣贓款17,000
      元及IPHONE11黑色手機1支，均為其保有之犯罪所得變得
      之物，均應依刑法第38條之1第1項前段、第4項規定宣告
      沒收。至扣除前開為警查扣之贓款17,000元及IPHONE11黑
      色手機1支，尚有1,000元（34,000元-17,000元-16,000元
      =1,000元），亦屬被告本案之犯罪所得，既未經扣案，復
      未返還予告訴人，爰依上開規定宣告沒收，於全部或一部
      不能沒收或不宜執行沒收時，依同條第3項規定，追徵其
      價額。
據上論斷，應依刑事訴訟法第273 條之1 第1 項、第299 條第1
項前段、第310 條之2 、第454 條，判決如主文。
本案經檢察官董諭到庭執行職務。
中    華    民    國    111    年    4    月    7     日
                       刑事審查庭  法  官  李佳穎
以上正本證明與原本無異。
如不服本判決應於收受判決後20日內向本院提出上訴書狀，並應
敘述具體理由。其未敘述上訴理由者，應於上訴期間屆滿後20日
內向本院補提理由書(均須按他造當事人之人數附繕本)「切勿逕
送上級法院」。
                                   書記官  蔡萱穎
中    華    民    國    111    年    4    月    7     日
附本件論罪科刑依據之法條：
中華民國刑法第325條
（普通搶奪罪）
意圖為自己或第三人不法之所有，而搶奪他人之動產者，處 6
月以上 5 年以下有期徒刑。
因而致人於死者，處無期徒刑或 7 年以上有期徒刑，致重傷者
，處 3 年以上 10 年以下有期徒刑。
第 1 項之未遂犯罰之。
附件：
臺灣桃園地方檢察署檢察官起訴書
                                  110年度少連偵字第372號
　　被　　　告　甲○○　女　33歲（民國00年0月0日生）
　　　　　　　　　　　　住○○市○鎮區○○○路00巷00弄00
　　　　　　　　　　　　　號
　　　　　　　　　　　　國民身分證統一編號：Z000000000號
上列被告因搶奪案件，已經偵查終結，認應提起公訴，茲將犯罪
事實及證據並所犯法條分敘如下：
　　　　犯罪事實
一、甲○○與少年李○（民國00年0月生，真實姓名詳卷，所涉搶奪
    部分，另移送臺灣桃園地方法院少年法庭），共同意圖為自
    己不法之所有，基於搶奪之犯意聯絡，於民國110年7月2日
    下午2時35分許，在桃園市○○區○○路00號之乙○○○所經營之麵
    店，由甲○○向乙○○○佯裝購買麵食，再趁其不注意時徒手搶
    奪乙○○○配戴脖頸之金項鍊1條(價值新臺幣【下同】3萬4,00
    0元，重量5.99錢)得手後，由少年李○騎乘車號000-000普重
    機車搭載甲○○逃逸。復甲○○與少年李○至桃園市○○區○○路000
    號之唐氏銀樓向不知情之唐一中變賣奪得之金項鍊，獲取3
    萬4,000元之不法利益。
二、案經乙○○○訴請桃園市政府警察局八德分局報告偵辦。
　　　　證據並所犯法條
一、證據清單及待證事實：
編號 證據名稱 待證事實 1 被告甲○○警詢及偵查之自白 全部犯罪事實。 2 證人即少年李○警詢之證述 全部犯罪事實。 3 證人即告訴人乙○○○之警詢之證述 全部犯罪事實。 4 證人唐一中警詢之證述 被告與少年李○於110年7月2日下午2時許，至證人唐一中所經營唐氏銀樓，變賣金項鍊1條(重量5.99錢)，獲取3萬4,000元之事實。 5 桃園市政府警察局八德分局扣押筆錄及目錄表各1份、桃園市政府警察局八德分局搜索、扣押筆錄及目錄表各1份、現場及監視器畫面照片共17張、車輛詳細資料報表1紙 全部犯罪事實。 
二、核被告所為，係犯刑法第325條第1項之搶奪罪嫌。而李○行
    為時係14歲以上未滿18歲之人，有其年籍資料可稽，被告與
    李○共同實施犯罪，請依兒童及少年福利與權益保障法第112
    條第1項規定，加重其刑。本件扣案之1萬7,000元及iphone1
    1手機1支係被告變賣上開金項鍊後所換取，應認均為犯罪所
    得，爰請依刑法第38條之1第1項前段、同條第3項之規定，
    宣告沒收，於全部或一部不能沒收或不宜執行沒收時，追徵
    其價額。
三、依刑事訴訟法第251條第1項提起公訴。
　　此　致
臺灣桃園地方法院
中　　華　　民　　國　 110　　年　　9 　　月　　20　　日
                          檢  察  官  丙○○
本件證明與原本無異　
中　　華　　民　　國　 110　　年　　10　　月　　 4　　日
                       書  記  官  黃婷韻
所犯法條 
中華民國刑法第325條
（普通搶奪罪）
意圖為自己或第三人不法之所有，而搶奪他人之動產者，處 6
月以上 5 年以下有期徒刑。
因而致人於死者，處無期徒刑或 7 年以上有期徒刑，致重傷者
，處 3 年以上 10 年以下有期徒刑。
第 1 項之未遂犯罰之。